臺灣高等法院臺南分院刑事判決
110年度上訴字第834號
上  訴  人  
即  被  告  高碩亨

選任辯護人  田雅文律師（法扶律師）
上  訴  人  
即  被  告  陳柏豪

選任辯護人  柯佾婷律師（法扶律師）
上  訴  人  
即  被  告  陳仁智

選任辯護人  林念祖律師（法扶律師）
上列上訴人即被告因擄人勒贖等案件，不服臺灣臺南地方法院10
9年度訴字第1534號中華民國110年5月19日第一審判決（起訴案
號：臺灣臺南地方檢察署109年度偵字第18314號、第19620號、
第20775號、第23156號），提起上訴，本院判決如下：
    主      文
原判決撤銷。
高碩亨共同犯恐嚇取財罪，處有期徒刑貳年肆月。未扣案犯罪所
得新臺幣壹萬元沒收之，於全部或一部不能沒收或不宜執行沒收
時，追徵其價額。
陳柏豪共同犯恐嚇取財罪，處有期徒刑貳年。扣案繩子貳條、束
帶貳條、束帶壹包，均沒收之。
陳仁智共同犯恐嚇取財罪，處有期徒刑壹年捌月。扣案繩子貳條
、束帶貳條、束帶壹包，均沒收之。
    事實及理由
壹、犯罪事實
一、高碩亨與黃泳瑋在臺北市新生北路「○○○○當鋪」共同經營貸
    款業務營利，陳柏豪、陳仁智依序透過介紹加入，由黃泳瑋
    提供資金，高碩亨、陳柏豪、陳仁智尋覓有貸款需求之人進
    行放貸及收取還款之工作，利息所得再依約定成數朋分。民
    國109年9月至10月間，高碩亨、陳柏豪、陳仁智因個人向黃
    泳瑋借款，及其等放貸之款項未能如期回收，依其等與黃泳
    瑋之約定，均視為其等所積欠之債務，因而各累積高碩亨新
    臺幣（下同）300萬元、陳柏豪360萬元、陳仁智478萬之債
    務。109年10月3日某時，高碩亨、陳柏豪、陳仁智因積欠黃
    泳瑋過多債務無法清償，且不滿黃泳瑋獨佔與上游金主聯繫
    管道，懷疑黃泳瑋從中獲取超過約定成數之利益，3人於臺
    南市仁德區某友人鴿舍處商議，決議以前往製毒工廠取款並
    還款為由，邀約黃泳瑋南下臺南見面，並透過限制黃泳瑋行
    動自由方式，迫使黃泳瑋供出上游金主聯絡方式，並坦承從
    中獲取超過約定成數之利息利益，而將其超額之獲利返還或
    抵銷其等部分債務。
二、協議既成，高碩亨、陳柏豪、陳仁智即共同基於剝奪他人行
    動自由、意圖為自己不法之所有而恐嚇取財之犯意聯絡，由
    高碩亨於109年10月4日20時至21時許，陪同黃泳瑋搭乘高鐵
    抵達臺南市，並前往臺南市漁人碼頭等待陳柏豪，陳柏豪則
    駕駛車牌號碼000-0000號租賃小客車（由陳柏豪以女友蔡郁
    玟名義承租，下稱租賃小客車）搭載陳仁智及不知情之陳泓
    儒，於同日21時34分前往臺南市○○區○○路0段00號小北百貨
    購買束帶、麻繩、等物後，陳仁智再聯絡不知情之陳明傑騎
    乘機車到臺南市安平區某統一便利超商，由陳仁智改騎陳明
    傑機車，陳泓儒駕駛租賃小客車，陳明傑坐在副駕駛座，陳
    柏豪坐在後座，一同前往漁人碼頭與黃泳瑋見面。
三、陳柏豪、陳仁智與黃泳瑋、高碩亨見面後，以要前往製毒工
    廠取款避免暴露行蹤為由，要求黃泳瑋交出隨身攜帶包包（
    內有手機1支、現金1萬元、證件等物）予高碩亨保管後上車
    ，由陳泓儒駕駛租賃小客車，搭載陳明傑乘坐於副駕駛座，
    陳柏豪與黃泳瑋坐在後座，高碩亨藉故與陳仁智騎乘機車離
    開現場，實則尾隨在租賃小客車之後。高碩亨、陳柏豪、陳
    仁智途中於臺南市四草公園附近某處停車商議後續行動，陳
    泓儒、陳明傑知悉後，不願參與而先後離去，改由陳仁智駕
    駛租賃小客車，高碩亨於副駕駛座，陳柏豪、黃泳瑋坐在後
    座，由陳柏豪向黃泳瑋稱遭到跟車，要求黃泳瑋配合將雙手
    以束帶綁住，頭用上衣套住，黃泳瑋仍不疑有他而照辦。　
    　
四、陳仁智將黃泳瑋載往臺南市安南區城西壘球場某處空曠地區
    後（下稱安南區空地），命黃泳瑋下車並另以麻繩綑綁其身
    體，再由陳柏豪向黃泳瑋恫稱，如果不交出100萬元不能回
    去等語，以此危害人身自由之方式致黃泳瑋心生恐懼，然旋
    為黃泳瑋所拒絕，高碩亨、陳柏豪、陳仁智見黃泳瑋不願就
    範，將黃泳瑋再帶上車，於109年10月5日0時36分載抵臺南
    市中西區○○○街000號○○○○旅館000號房後（下稱○○○○旅館）
    ，將黃泳瑋鬆綁，並由陳柏豪持續向黃泳瑋恫嚇稱，2天內
    要交出100萬元，不然不能回去，已經將照片傳出去，如果
    跑走也要追回來打等語，然黃泳瑋仍堅決拒絕，高碩亨、陳
    柏豪、陳仁智認黃泳瑋不可能依其等要求交出現金後，高碩
    亨即將黃泳瑋皮包內之現金1萬元取走，而高碩亨因曾幫黃
    泳瑋代墊酒費28,000元，且有部分透過黃泳瑋放貸之利息收
    入20,000元未取回，雖明知黃泳瑋不願任由其領取帳戶內存
    款作為清償，仍逼問黃泳瑋皮包內提款卡密碼（黃泳瑋母親
    中國信託帳號000000000000號金融帳戶），黃泳瑋在受脅迫
    之情況下，僅能將提款卡密碼告知高碩亨，高碩亨、陳柏豪
    隨即於109年10月5日2時30分許離去○○○○旅館，由陳仁智留
    下看守黃泳瑋。高碩亨乘車北上後，於109年10月5日5時42
    分，前往臺北市○○區○○○路000號統一超商明美門市自動提款
    機，以黃泳瑋上開提款卡及密碼，提領現金48,000元，其中
    2,8000元用於清償黃泳瑋所賒欠之酒費，其餘則供作己用。
五、嗣於109年10月5日7時35分許，黃泳瑋利用陳仁智睡著之際
    ，取回其行動電話，透過其配偶報警處理，而經警前往逮捕
    陳仁智，並當場扣得束帶、麻繩及陳仁智行動電話，因而查
    獲上情。
貳、證據能力
一、被告高碩亨及辯護人否認共犯陳柏豪、陳仁智未經具結之偵
    查中供述（本院卷第359頁）、被告陳柏豪及辯護人否認共
    犯陳仁智、高碩亨未經具結之偵查中供述（本院卷第358頁
    ）、被告陳仁智及辯護人否認共犯高碩亨、陳柏豪未經具結
    之偵查中供述（本院卷第333頁），暨其等均否認告訴人未
    經具結之偵查中證述，因高碩亨、陳柏豪、陳仁智、告訴人
    於偵查及原審審理中，曾另以證人身分具結作證，其等證述
    之內容與未經具結之偵查中供述，並無重大差異，是該等未
    經具結之偵查中供述，因無不可替代性，欠缺必要性，應認
    無證據能力。然被告高碩亨、陳柏豪、陳仁智未經具結之偵
    查中供述，就其等各自之犯罪事實而言，仍屬被告本身之供
    述，非傳聞證據，而得以作為認定各自犯罪事實之依據，併
    予敘明。
二、刑事訴訟法第159條之5規定，被告以外之人於審判外之陳述
    ，雖不符前4條之規定，而經當事人於審判程序同意作為證
    據，法院審酌該言詞陳述或書面陳述作成時之情況，認為適
    當者，亦得為證據。當事人、代理人或辯護人於法院調查證
    據時，知有第159條第1項不得為證據之情形，而未於言詞辯
    論終結前聲明異議者，視為有前項之同意。查：本判決以下
    所引用之傳聞證據，檢察官、被告高碩亨、陳柏豪、陳仁智
    及其等辯護人於審判程序中均同意作為證據使用，或知有傳
    聞證據之情形而未於言詞辯論終結前聲明異議，本院審酌該
    等證據作成時之情況，並無違法取證之情形，又與本案有關
    聯性，認為以之作為證據應屬適當，均具有證據能力。
參、證明力
一、被告高碩亨、陳柏豪、陳仁智均坦承有對告訴人有妨害自由
    之行為，然否認有何起訴意旨所指之擄人勒贖犯行，並分別
    辯稱：
㈠、被告高碩亨部分：⒈被告高碩亨並無要求告訴人交付100萬元
    作為交換身自由之贖金，主觀上不具有勒贖意圖，被告高碩
    亨等人於臺南市仁德區鴿舍討論之内容，僅有將告訴人帶來
    臺南並且限制其行動自由，以便於商討降低或免除利息成數
    ，並進而與金主建立聯繫，事前並無謀劃擄人勒贖。陳柏豪
    於限制告訴人行動自由期間，另行起意要求黃泳瑋交付100
    萬元，作為交換人身自由之贖金，被告高碩亨並無事先與陳
    柏豪、陳仁智共同謀議此事。縱陳柏豪證稱係被告高碩亨傳
    手機簡訊叫伊向黃泳瑋講，然此僅有陳柏豪單一指述，並無
    其他補強證據佐證，自不得以此對被告高碩亨為不利之認定
    ，被告高碩亨僅為向告訴人催討酒單及利息欠款。⒉被告高
    碩亨並不知悉黃泳瑋金流狀況，無可能事前在臺南鴿舍跟陳
    柏豪、陳仁智提起近期有300萬元會轉帳至黃泳瑋帳戶。況
    告訴人於偵查時陳稱其帳戶並不會有300萬元入帳，顯見告
    訴人帳戶會有300萬元入帳實屬無稽，是以陳柏豪、陳仁智
    自承被告高碩亨提及告訴人近期會有1筆300萬元資金收入，
    因而限制告訴人行動自由之方式取得贖金乙情，自非無疑。
    倘被告高碩亨確實知悉黃泳瑋有300萬元入帳，且有意取得
    該肇款項，怎可能僅要求黃泳瑋拿出100萬元而非300萬元？
    怎可能不嚴加看守黃泳瑋，而連夜急忙趕回臺北後才領款？
    怎可能僅提領48,000元後即將金融卡返還給黃泳瑋？⒊依黃
    泳瑋到庭證稱，被告高碩亨認識金主，只是無金主聯繫方式
    ，故於商議過程提議以限制黃泳瑋行動自由之方式，讓金主
    無法聯繫上黃泳瑋，進而取代黃泳瑋之地位與金主建立聯繫
    之計畫等，並不可能成功，但這個行為確實是被告高碩亨會
    想出來的等語，可徵謀劃取代黃泳瑋地位之事並非無稽。⒋
    被告高碩亨自黃泳瑋之母親提款卡領走其中之20,000元，乃
    係因放貸給告訴人之友人，而告訴人必須要回給被告高碩亨
    之利息錢，另領取走28,000元，乃係黃泳瑋還款與被告高碩
    亨代墊之酒單錢。且被告高碩亨提領後，該帳戶尚有餘額10
    ,213元，倘被告高碩亨有擄人勒贖之犯意，為何不將中國信
    託帳戶内款項提領一空，可見被告高碩亨主觀上並無勒贖犯
    意，而係黃泳瑋給與被告高碩亨之分利成數及酒單費用，其
    提領之款項要無合於擄人勒贖中之「贖金」要件。陳柏豪LI
    NE訊息雖表示：「現在只能抓他，然後他的卡看這幾天入續
    進帳，全部領走」等語，然黃泳瑋自始否認金融帳戶内將有
    300萬款項入帳，且被告高碩亨對於黃泳瑋金流狀況並不知
    情，自無可能視黃泳瑋之提款卡入帳情形，全數將款項領走
    ，被告高碩亨僅領取帳戶内部分款項，確實係基於黃泳瑋同
    意返還被告高碩亨之分利成數及酒單費用，而非該當贖金。
㈡、被告陳柏豪部分：⒈被告陳柏豪並無擄人勒贖之主觀上故意及
    不法所有意圖，被告陳柏豪主要目的係為釐清告訴人背後金
    主實際索取之利息成數，及告訴人是否從中獲取利潤。被告
    陳柏豪雖自高碩亨處得知，告訴人近日將會有300萬元款項
    入帳，但仍僅向告訴人索要100萬元，足證本案被告確實僅
    為單純向告訴人索討其從中所獲取之利潤，並無勒贖之主觀
    犯意及不法所有意圖。⒉被告陳柏豪等人未立即將告訴人釋
    放，並非為向告訴人及其家人索討贖金，而是企圖讓高碩亨
    與金主取得聯繫，以取代告訴人之地位，獲取較低之利息成
    數，解決自身債務問題。⒊被告陳柏豪等年少無知、欠缺社
    會經驗，犯案前未仔細思考此計畫成功之可能性，而縱被告
    陳柏豪等主觀之計畫於客觀上無法成功，並不影響被告陳柏
    豪當時之主觀犯意，更不能僅因被告陳柏豪事後失敗或事前
    欠缺思慮，即認定此絕非被告陳柏豪等於案發當下所存之主
    觀犯意。
㈢、被告陳仁智部分：被告陳仁智等並無不法所有之勒贖意圖，
    陳柏豪開口要求黃泳瑋給付100萬元，確實是陳柏豪要求黃
    泳瑋退還從中多賺之利息，否則據黃泳璋證稱，被告陳仁智
    積欠伊478萬元，每月利息24％，則被告陳仁智每月僅利息就
    需要支付114萬7千2百元。陳柏豪積欠黃泳瑋360萬元、高碩
    亨積欠告訴人300萬元，依同一計算標準，陳柏豪、高碩亨
    每月應付利息各為86萬4千元及72萬元，縱使順利取得100萬
    元，亦僅夠付被告陳仁智3人約十天之利息，倘被告陳仁智
    確有不法所有之勒贖意圖，所勒贖之數額至少應足以解決渠
    等之債務問題，豈會僅勒贖100萬元，是被告陳仁智應僅成
    立妨害自由罪及強制罪。　　
二、被告高碩亨、陳柏豪、陳仁智均坦承，其等由告訴人提供資
    金，從事貸款業務，並藉由所收取之利息按約定比例獲利，
    然於109年10月間，因不滿告訴人獲利相對較高，且被告高
    碩亨、陳柏豪、陳仁智均因所貸出之款項未能順利收取約定
    利息，並另有向告訴人借款，導致積欠告訴人債務未還，於
    109年10月4日依序為以下行為（本院卷第334-336頁、413-4
    15頁）：
㈠、被告陳柏豪以要償還告訴人欠款為由，邀約告訴人前來臺南
    某製毒工廠，被告高碩亨則陪同告訴人搭乘高鐵同行。被告
    高碩亨及告訴人於同日20時許抵達臺南後，先前往漁人碼頭
    等待被告陳柏豪，期間被告陳仁智以電話聯絡友人陳泓儒、
    陳明傑分別前來，被告陳柏豪、陳仁智、陳泓儒先駕駛租賃
    小客車，於21時34分前往臺南市○○區○○○0段00號小北百貨購
    買綑綁束帶、麻繩及黑色膠帶，待陳明傑騎乘機車抵達安平
    區某統一便利商店會合後，改由被告陳仁智騎乘陳明傑機車
    ，由陳泓儒駕駛、陳明傑坐副駕駛座、被告陳柏豪坐後座，
    一同前往漁人碼頭與告訴人會面。
㈡、被告陳柏豪一行人抵達漁人碼頭後，以要前往製毒工廠為由
    ，要求告訴人交出手提包及行動電話保管，告訴人上車後，
    由陳泓儒駕駛租賃小客車，陳明傑坐駕駛座，告訴人坐後座
    ，被告陳柏豪則坐在告訴人旁邊，被告高碩亨、陳仁智則另
    共乘機車跟隨在後，途中被告陳柏豪、陳仁智、高碩亨在臺
    南市安平區四草大橋、鹽田路等處下車商議，陳泓儒、陳明
    傑因不願繼續參與而先後離去，改由被告陳仁智駕車，被告
    陳柏豪與告訴人坐後座，上車後被告陳柏豪以束帶固定告訴
    人雙手，再以告訴人上衣蓋住其頭部，將告訴人載往安南區
    空地，被告陳柏豪命令黃泳瑋下車，由被告陳柏豪向黃泳瑋
    要脅提出100萬元，並另以麻繩綑綁告訴人身體。
㈢、告訴人拒絕提出100萬元後，即由被告陳仁智駕駛租賃小客車
    ，被告高碩亨坐於副駕駛座，被告陳柏豪、告訴人坐在後座
    ，於109年10月5日0時36分前往○○○○旅館，被告高碩亨在○○○○
    旅館000號房，取得本案帳戶之提款卡及密碼後，於109年10月5
    日2時30分許，與被告陳柏豪先行離開該汽車旅館，由被告陳仁
    智獨自看守告訴人。被告高碩亨、陳柏豪隨即北上，於同日5
    時42分許，在臺北市○○區○○○路000號1樓統一超商明美門市
    內之自動設備提款機，由被告以本案提款卡提領48,000元。
㈣、告訴人趁被告陳仁智睡著之際，撥打行動電話向其配偶求援
    ，經警接獲通報後，於109年10月5日7時35分許，在○○○○旅館
    內營救出告訴人，並查獲被告陳仁智，及扣得束帶、麻繩及
    行動電話等物。
㈤、上開事實為被告高碩亨（警卷2卷第27-37頁、45-51頁，偵1
    卷第295-300頁，偵2卷第57-64頁、109-113頁，原審卷一第
    243-306頁）、陳柏豪（警2卷第23-67頁，偵1卷第239-243
    頁，偵2卷第201-205頁，原審卷一第384-419頁）、陳仁智
    （警1卷第5-14頁，警2卷第15-21頁，偵1卷第13-18頁、71-
    80頁、269-274頁，原審卷一第321-348頁）所承認（本院卷
    第334-336頁、413-415頁），另有陳泓儒（警2卷第73-82頁
    ，偵1卷第113-122頁）、陳明傑（警2卷第91-97頁，偵1卷
    第125-128頁）、蔡郁玟（警2卷第113-115頁）之證述可參
    ，核與告訴人證稱：109年10月4日陳柏豪跟我說要還我錢，
    所以我南下，當天是跟高碩亨一起，到臺南後我先跟高碩亨
    搭計程車去漁人碼頭，等一個多小時，陳柏豪搭一台紅色的
    車過來，他下車後要我跟他去拿錢，說高碩亨不能去，就把
    他自己的手機及我的手機交給高碩亨，我就跟陳柏豪上車，
    陳柏豪說是因為要去製毒工廠拿錢，所以要交出手機，我當
    時坐駕駛座後方陳柏豪坐我右邊，前20分鐘沒事，但他們說
    被跟車，要下車抽煙，上來後叫我配合他們，要戴頭套跟手
    綁束帶，就繼續行使，行駛1、2小時，走走停停，當時我眼
    睛被矇住，不停有人上下車，最後帶我到一個空曠地點，要
    我下車，他們把我頭套拿起來，僵持20分鐘，又要我上車，
    帶我去汽車旅館（偵1卷第44-45頁）、到汽車旅館後高碩亨
    要我把提款卡給他，他們要去領，然後他們突然接到電話要
    北上，叫陳仁智顧我，高碩亨、陳柏豪就北上，當天高碩亨
    用提款卡領48,000元（同卷第46頁、48頁）、陳仁智睡著後
    ，我就趕快去拿手機，打開手機剩下1％，我趕快LINE給我老
    婆，請他報警，老婆報警後，1小時候警察破門我才獲救（
    同卷第48頁）等語，亦屬相符。此外，並有被告高碩亨109
    年10月5日至統一超商提領款項之監視器畫面翻拍照片（警1
    卷第15-16頁）、陳仁智之109年10月5日臺南市政府警察局
    第二分局搜索扣押筆錄、扣押物品目錄表及其收據（警1卷
    第25-35頁）、109年10月5日刑案現場照片（警1卷第71-80
    頁）、陳仁智之109年11月12日臺南市政府警察局第二分局
    扣押筆錄及扣押物品目錄表（警2卷第23-26頁）、臺南市中
    西區○○○○旅館入住登記表（警1卷第43頁）、車輛詳細資料
    報表【車牌號碼：000-0000】（警1卷第45頁）、格上租車
    汽車出租單、客戶資料卡（警2卷第119-121頁）、車牌號碼
    000-0000號租賃小客車行車軌跡（警2卷第175-177頁）、○○
    ○○旅館109年10月5日出入口監視器錄影翻拍照片（警1卷第5
    3-63頁、警2卷第133-136頁）、告訴人雙手照片（警1卷第8
    1頁）、告訴人遭盜領之本案帳戶存簿封面及帳戶交易明細
    畫面（警2卷第107頁）、小北百貨臺南安中店收銀明細表（
    警2卷第123頁）、小北百貨109年10月4日店内監視器錄影翻
    拍畫面照片（警2卷第125-130頁）、陳仁智與陳柏豪（LINE
    暱稱「小豪」）間之LINE對話紀錄翻拍照片（警2卷第163-1
    74頁）、陳仁智與陳柏豪（LINE暱稱「小豪」）間之上開LI
    NE對話紀錄擷取報告（偵1卷第327-351頁）、陳泓儒與陳柏
    豪案發前後之LINE對話紀錄（偵1卷第133-207頁）、陳仁智
    等人涉嫌妨害自由及恐嚇取財案行動軌跡一覽表（偵1卷第3
    03-304頁）、陳仁智持用門號0000000000號之通訊基地上網
    紀錄資料（偵1卷第313至318頁）、高碩亨持用門號0000000
    000號之通訊基地上網紀錄資料（偵1卷第319至320頁）、陳
    柏豪持用門號0000000000號之通訊基地上網紀錄資料（偵1
    卷第321至326頁）、本案帳戶之存款交易明細（偵1卷第359
    -426頁）、陳柏豪之109年11月4日自願接受扣押同意書及臺
    灣臺南地方檢察署扣押物品目錄表（偵3卷第119至121頁）
    、臺南市政府警察局109年12月2日南市警鑑字第1090587785
    號鑑定書（原審卷一第119-121頁）等證據可佐。
三、被告高碩亨、陳柏豪、陳仁智與告訴人之業務與債務關係
㈠、依告訴人證稱：當鋪是我投資的副業，我是合夥人，被告3人
    是我找來的，我今年認識他們，請他們來做放貸的工作（偵
    1卷第50頁）、我有在做民間放款，起先是高碩亨說要來跟
    我合作，他會去找需要借款的人，來跟我講，我讓他填一些
    表格後，讓他審核，我在放款，陳仁智、陳柏豪是高碩亨介
    紹，都做一樣的事情（偵1卷第281頁）、我跟被告3人是合
    作當鋪放款的工作伙伴，他們是去市場審查需要借款的人給
    我，填寫制式表格，我們審核完以後，覺得沒問題，就會放
    款給他們去給需要借錢的人（原審卷一第270頁）、我先認
    識高碩亨、再認識陳柏豪，最後是陳仁智，高碩亨介紹陳柏
    豪給我，陳柏豪再介紹陳仁智，我比較常跟高碩亨在一起，
    因為工作關係（同卷第281頁）等語，核與被告高碩亨證稱
    ：我跟告訴人合作放款，若是有人在外面欠款，被追債，告
    訴人會傳個人資料給我，叫我去接洽客人（原審卷一第248
    頁）、陳仁智證稱：告訴人在放款（偵1卷第73頁）、我認
    識高碩亨是陳柏豪介紹的（原審卷一第323頁）等情，亦屬
    相符，是告訴人平時從事放款業務營利，被告高碩亨、陳柏
    豪、陳仁智依序透過介紹加入，依其等合作模式，被告高碩
    亨、陳柏豪、陳仁智尋覓或介紹有借款需求之人，透過告訴
    人提供資金放貸，即屬明確。
㈡、告訴人相較被告高碩亨、陳柏豪、陳仁智而言，具有分配獲
    利成數，且掌握貸款資金來源並壟斷與金主聯絡管道之地位
    ，此亦為告訴人證稱：每次的利息回收，投資人拿一半，剩
    下一半是我跟高碩亨分，陳柏豪是高碩亨介紹的，後面我們
    才跟陳柏豪合作分，陳仁智是陳柏豪介紹的，我們分完投資
    者的獲利後一人一半，我們幕後有金主，只有我可以聯絡，
    被告3人都沒有見過，也沒有聯絡方式（原審卷一第270頁）
    、介紹別人向我借款，有讓他抽佣金，實收每月30％利息，
    他抽6％，給我24％（原審卷一第282-283頁）等語在卷，核與
    被告陳柏豪證稱：告訴人的錢都是當鋪來的，用當鋪的名義
    找一般人來投資，一個月給10％、15％的利息，他們再把錢拿
    去轉投高利貸，所以金主很多，我沒有認識金主，沒有金主
    的聯絡方式，都是透過告訴人（原審卷一第388頁）、陳仁
    智證稱：我不認識告訴人後面的金主，我知道有人會給他錢
    ，但我不知道是誰（原審卷一第324頁）等語相符，亦可認
    定。
㈢、被告高碩亨、陳柏豪、陳仁智雖有與告訴人共同放貸予他人
    之合作關係，然被告高碩亨、陳柏豪、陳仁智亦曾以個人名
    義或虛構借款人（即其等所稱假人頭）之方式向告訴人取得
    借款，而就其等放貸予他人之借款（含真實放貸及以假人頭
    方式向告訴人取得資金），如未能如期收取約定利息或還款
    ，該等欠款由告訴人視為被告高碩亨、陳柏豪、陳仁智之欠
    款並加計利息，被告高碩亨、陳柏豪、陳仁智須負擔對告訴
    人清償之責任，此為告訴人證稱：假設我借錢3萬元給陳仁
    智，利息一個月24％，每10天付1次，1次付8％，第1期要預扣
    ，實際拿27,000元，陳柏豪跟我借款也一樣（原審卷一第28
    1-282頁）、介紹別人向我借款，有讓他抽佣金，實收每月3
    0％利息，他抽6％，給我24％，如果借款人沒有還錢，就要代
    償，是當初講好的條件，都算在欠款裡面（原審卷一第282-
    283頁）等語，而被告高碩亨、陳柏豪、陳仁智因此於本件
    案發前，依序積欠告訴人300萬元、360萬元、478萬元等情
    ，亦為告訴人證稱：我跟高碩亨、陳柏豪、陳仁智合作了半
    年以後，發現他們給的資料都是假的人頭（偵1卷第282頁）
    、高碩亨、陳柏豪、陳仁智找假人頭把錢借貸出去，這件事
    情被我發現後，他們說要還我25萬元，所損失金額快1,100
    萬元，這些都是他們3人要負擔，陳仁智478萬、陳柏豪360
    萬、高碩亨300萬，誰借出去的誰就要負責，我是把總數加
    起來（偵1卷第49頁）、陳仁智欠我478萬、陳柏豪欠我360
    萬、高碩亨欠我300萬，這些金額我有與被告3人確認過（原
    審卷一第290頁）、案發前一週我有去找陳仁智，我有跟他
    講過這個金額，他有承認，高碩亨跟陳柏豪自己一直都知道
    ，我問陳柏豪要不要負責，他核對完以後自己簽了3張100萬
    元的本票（同卷第296頁）等語明確，核與被告高碩亨證稱
    ：我有向告訴人借過錢，包含客戶的錢算在我身上，如果客
    戶遲延，我會代墊，我欠告訴人的錢包含我借的，跟客戶的
    （原審卷一第263-264頁）、我也有用假人頭跟告訴人借錢
    ，我總金額欠300萬元，假人頭的部分100萬出頭（同卷第26
    6頁）；被告陳柏豪證稱：我有跟告訴人借錢，10天為1期結
    算利息，每月60％，1期20％，我案發前總共欠告訴人270萬、
    280萬元（同卷第385-386頁）、我欠告訴人270萬、280萬元
    ，是連利息加上去，本金還不到，是本件含利息疊上去，跟
    告訴人借一個月是60％，我從109年4月開始借，最一開始是1
    0天8％，109年7月開始變成1個月60％我還是繼續借，借來還
    前面的利息，告訴人那時候知道就說這樣利息要再往上拉（
    同卷第401-403頁）、我自己借的部分大約是20萬元，其他
    都是假人頭的，告訴人叫我生人頭，他就可以幫我跟金主拿
    ，他確定我還得出來他無所謂，他就一直賺那些成數（同卷
    第417頁）；陳仁智證稱：我欠告訴人478萬左右，我是假人
    頭，告訴人要我還錢（偵1卷第73頁）、我欠告訴人478萬元
    ，不是都用我自己名義借的，我有從告訴人拿錢借給別人，
    從中賺取利息，478萬元有包括我放貸給別人的，也包括實
    際上沒有人要借錢，我跟告訴人說有人要借錢，加總起來是
    478萬元（原審卷一第331-332頁）等語，均屬一致，並有本
    院勘驗被告陳柏豪、陳仁智行動電話LINE訊息截圖可佐（本
    院卷一第487-503頁）
四、被告高碩亨、陳柏豪、陳仁智曾於案發前之109年10月3日，
    在臺南市仁德區某友人鴿舍處商議，此為其等所承認（偵2
    卷第58-59頁），就其等商議之內容，經查：
㈠、被告陳柏豪證稱：在綁人之前1天，我們有在鴿舍討論過，我
    們3個人是等那筆30萬元下來，陳仁智要6萬多，我的部分要
    16萬元，高碩亨也要10幾萬元，3人要用的錢大於30萬元，
    這筆錢我想既然是以我的名義借來，我必須先用，但高碩亨
    說我幹嘛先還，告訴人賺我這麼多錢，幹嘛還要一直借錢還
    給他，高碩亨就說不然錢先給他用，高碩亨先還告訴人，再
    跟告訴人借來給我，我也可以還告訴人，但不是長久之計，
    所以高碩亨才會說跟告訴人討論，能不能降低成數，或是用
    什麼方法讓告訴人講出實話是賺多少錢，至少利息低我們才
    有辦法還，我之前就問過告訴人，但告訴人說他沒賺錢，高
    碩亨說他知道告訴人一定有賺錢，但賺多少不知道，我們才
    決定乾脆綁告訴人，叫他說出實話（原審卷一第411頁）、
    在鴿舍的時候高碩亨提議，意思是把告訴人綁起來讓他承認
    利息，這樣我們就不用還告訴人了，用一些比較激烈的手法
    讓告訴人承認，平常我問他很多次都不講，所以用這種方式
    讓他講實話（同卷第392頁）等語，依其證述，原討論以被
    告陳柏豪籌得之30萬元清償告訴人，然因被告高碩亨之提議
    ，先將該筆30萬元充作被告高碩亨積欠告訴人之還款，於被
    告高碩亨清償後，再由被告高碩亨向告訴人借款交由被告陳
    柏豪清償，惟此等循環借款、還款之方式未能徹底解決債務
    問題，為被告陳柏豪所不認同，其等轉而討論以非法方式迫
    使告訴人坦承從中獲取超過約定成數之利息收入，藉以抵銷
    其等積欠之債務。
㈡、被告陳柏豪上開關於借款對告訴人清償，被告高碩亨提議先
    挪作清償其債務款項部分，另可依被告陳柏豪於109年10月4
    日與被告陳仁智之下列通話內容加以佐證（即附表編號５、６
    、７），被告陳柏豪稱：「現在胖在店裡等高」、「高現在
    給不了他也只能躲他」、「但現在只能幫他，不然真的沒後
    續」，被告陳仁智回稱：「他也看出來我們很幫忙了，他如
    果不知道感恩」、「他就一起」、「陪胖」等語，可見被告
    高碩亨、陳柏豪、陳仁智於109年10月3日在鴿舍商議時，確
    實曾提及被告陳柏豪籌得之款項挪給被告高碩亨先向告訴人
    清償之事，被告陳柏豪上開證述應非虛妄。然被告陳柏豪嗣
    後並未如願籌得30萬元款項，即無從借予被告高碩亨作為清
    償告訴人之款項，此可由被告陳柏豪與被告陳仁智後續對話
    內容稱（即附表編號、）：「我現在在煩錢的事」、「我
    只能在新營下車，我怕身上錢不夠坐車到你那」、「等等可
    能先跟你拿個幾百塊」等語，即可見得，而被告陳柏豪亦以
    證人身分於原審證稱：當天我沒有借到錢等語明確（原審卷
    一第408-409頁），由此可以佐證，被告高碩亨、陳柏豪、
    陳仁智於109年10月3日在鴿舍商議時，確實曾討論被告陳柏
    豪籌款清償告訴人，被告高碩亨則提議先挪為其清償告訴人
    欠款之事。
㈢、109年10月3日在鴿舍商議時，被告陳柏豪是否確實能如期籌
    得30萬元，仍屬未定之天，在債務問題未能解決之情況下，
    被告高碩亨等人轉而對告訴人與其等分配獲利之方式心生不
    滿，認為告訴人因壟斷與上游金主之聯絡方式，藉此從中抽
    取超過約定成數之利益，因而起意逼迫告訴人承認其獲利較
    約定成數高，而超過約定獲利部分，應抵銷其等對告訴人之
    債務，已如上述，而被告陳柏豪就此亦明確證稱：高碩亨說
    告訴人利息錢吸那麼重，因為告訴人原本說沒有賺我們利息
    ，結果他放我們60％，如果我們知道真正的利息成數，我們
    就不用再還他錢，告訴人中間賺了很多錢去，因為告訴人說
    都沒有賺，事實上我們把告訴人抓來後他有承認利息是16.5
    ％，告訴人放我們60％，等於中間賺了43.5％，所以我們也沒
    有理由再還他錢（原審卷一第386頁）等語在卷。而除對於
    告訴人分配獲利方式不滿，被告高碩亨、陳柏豪、陳仁智更
    計畫取代告訴人之地位與金主直接取得聯繫，而此亦為被告
    高碩亨證稱：畢竟我無法聯絡金主，我們就可以取得與金主
    對接的位置（原審卷一第266-267頁）、我們是要直接跟金
    主聯繫，錢都是金主的，我們只管金主就好（同卷第268頁
    ）等語；被告陳柏豪證稱：談到後來高碩亨說為什麼要這麼
    麻煩，直接把告訴人處理掉就好，這些錢就不用還，也可以
    取代告訴人的位置，高碩亨也可以給我們最低的成數（偵3
    卷第106頁）、高碩亨在案發前有講過要取代告訴人，就是
    把告訴人綁走，因為他在外面也欠很多錢，所以他跑路也很
    合理，我們三個人如果不把錢還給告訴人，他勢必要跑路，
    他既然跑路了，高碩亨就可以取代他這個位置（原審卷一第
    388-389頁）等語一致在卷。
㈣、除依被告高碩亨、陳柏豪、陳仁智之上開證述，再核以被告
    陳柏豪、陳仁智於案發前之通話內容亦顯示（即附表編號
    ），被告陳柏豪稱：「越早抓他，越早跟金主卡上關係」等
    語，被告陳柏豪就此證稱：高碩亨跟我說告訴人跑路之後，
    他就可以跟告訴人的金主卡上關係，銜接高碩亨的位置（原
    審卷一第396頁），被告陳仁智證稱：這句話是指告訴人上
    面有金主，讓陳柏豪、高碩亨去跟金主合作（偵1卷第271頁
    ）等語，告訴人亦證稱：後來高碩亨、陳柏豪北上，我問陳
    仁智為什麼要這樣做，陳仁智說高碩亨跟他們說要把我幹掉
    ，由高碩亨取代我的地位，好讓高碩亨可以跟金主調錢（偵
    1卷第49頁）等語，適可互為佐證，足見被告高碩亨、陳柏
    豪、陳仁智於案發前，確實因分配利益問題對告訴人不滿，
    有意取代告訴人位置直接與上游金主合作。
㈤、至於告訴人雖證稱，當天沒有提到降低成數或變更合作關係
    等語（偵1卷第284頁，原審卷一第278頁），證人陳泓儒亦
    證稱，當天並沒有提到關於成數的事情（偵1卷第120頁），
    然被告高碩亨、陳柏豪、陳仁智之犯罪計畫，本無完整告知
    告訴人或陳泓儒之必要，其等未聽聞此事，與被告高碩亨、
    陳柏豪、陳仁智主觀上是否有此盤算，並無必然關係，且告
    訴人雖證稱被告高碩亨、陳柏豪、陳仁智當天並未向其提及
    降低成數之事，然其亦證稱，被告陳柏豪當天確實有要求其
    提出100萬元之事，而依被告陳柏豪之證述，之所要求告訴
    人提出100萬元，乃因懷疑告訴人從中抽取超過約定成數之
    利益，因而要求其返還（詳下所述），且告訴人更證稱，當
    天曾與被告陳仁智聊天，被告陳仁智告知告訴人，被告高碩
    亨有意取代告訴人地位，直接與上游金主建立關係，已如上
    述，此部分與被告高碩亨、陳柏豪、陳仁智證述即無不符，
    是告訴人證稱，被告高碩亨、陳柏豪、陳仁智僅要求提出10
    0萬元，而未曾提及改變合作方式或降低利益分配方式部分
    ，尚難憑採。
五、被告高碩亨、陳柏豪、陳仁智對告訴人恐嚇取財部分，經查
    ：
㈠、被告高碩亨、陳柏豪、陳仁智於抵達安南區空地後，由被告
    陳柏豪向告訴人要求提出100萬元，否則將繼續限制行動自
    由部分，依告訴人證稱：當天陳柏豪跟我說兩天內籌100萬
    元給他，他們有說如果籌不到錢就不讓我走（偵1卷第283-2
    84頁）、陳柏豪是在安南區空地要下車的時候跟我講兩天內
    要籌100萬元（同卷第285頁）、到安南區空地後，他們叫我
    下車，有一張椅子，叫我坐在那裡，坐著以後，把我的頭套
    拿起來，陳柏豪坐在我旁邊，問我說兩天能不能生100萬出
    來，我就說你是開玩笑嗎，這時候車上下來兩個人，身形看
    起來像是高碩亨跟陳仁智，因為當時天色昏暗，陳柏豪跟我
    說你看他們兩人像是開玩笑嗎？高碩亨就在旁邊刪除我的手
    機，他們三人就要我想辦法調錢出來，我說不可能，僵持20
    分鐘，他們又要我上車，把我帶到○○○○旅館。從安南區空地
    上車後，我坐駕駛座後面，陳仁智駕駛，高碩亨坐副駕駛座
    ，陳柏豪坐在我旁邊，在車上一直要我拿錢不然不讓我回去
    （偵1卷第45-46頁）等語，並於原審審理中證稱：我到安南
    區空地下車後，陳柏豪坐在我旁邊講100萬的事，我說不可
    能，他才說看眼前兩人是誰就知道，他們就慢慢走過來了，
    要我想辦法調錢出來（原審卷一第284-285頁、277頁）、我
    在○○○○旅館有聽到說不給錢就不讓我離開，是陳柏豪、陳仁
    智說的，他們要我兩天籌100萬元（同卷第274頁）等語，明
    確指訴在安南區空地及○○○○旅館，均遭以不能離去為由恐嚇
    ，要求交付100萬元之現金。
㈡、告訴人上開指訴，核與被告陳仁智證稱：到了安南區空地時
    ，告訴人下車後，陳柏豪要告訴人在2天內拿100萬元出來，
    告訴人說他沒錢，陳柏豪說沒錢就不要離開，告訴人一直說
    他沒錢，要如何生錢，當時告訴人手上有綁束帶，後來有用
    繩子把他綁起來，高碩亨綁的等語（偵1卷第75頁），及被
    告陳柏豪證稱：當時在汽車旅館時高碩亨用手機打字給我看
    ，要我扮黑臉，他扮白臉，内容大概是要我去恐嚇告訴人，
    要告訴人2天内拿出100萬，就可以放他走，告訴人說他生不
    出錢（偵3卷第111頁）、我有對告訴人說要他調100萬元出
    來，是高碩亨用手機傳訊息給我，叫我跟告訴人說兩天內拿
    100萬元出來，高碩亨的意思是我扮黑臉，他扮白臉，但是
    我講完之後，告訴人就拒絕了，所以高碩亨就沒有跟告訴人
    講這些話（偵3卷第143頁）等語相符。至於被告陳柏豪雖辯
    稱，於安南區空地並未要求告訴人提出100萬元，是到○○○○
    旅館才向告訴人為此要求（偵3卷第112-113頁），然其辯解
    與告訴人、被告陳仁智之辯解均不相符，尚非可採。　　
㈢、被告陳柏豪先後於安南區空地、○○○○旅館對告訴人施以恐嚇
    ，要求提出100萬元，然均為告訴人所拒絕，被告高碩亨、
    陳柏豪、陳仁智至此已經明白告訴人不可能依其等所願，交
    付100萬元現金，其等此部分之犯罪計畫已無法實現。然被
    告高碩亨自告訴人抵達漁人碼頭起，即以要前往製毒工廠為
    由，取得告訴人當天所攜帶之包包，已如前述，依告訴人證
    稱：我下臺南的時候身上有2萬元，在汽車旅館時連同提款
    卡被他們一起拿走，上車當下，我的包包就被他們拿走（偵
    1卷第47頁）、我在漁人碼頭一上車包包就不在我身上，當
    下交給我不認識的那兩個人（指陳泓儒、陳明傑），之後我
    就戴頭套（原審卷一第286頁）、我一上車包包就被拿走了
    ，到結束都沒有任何東西在我身上，到汽車旅館時，包包就
    在現場，他們當場有在翻，有拿卡給我看，問我密碼多少，
    他們把全部東西都拿走，後來警察來的時候，包包不在現場
    （同卷第298頁）等語，核以被告陳柏豪證稱：我們去安南
    區空地，我們跟告訴人講緣由，說是因為成數太高，你不誠
    實，高碩亨就光明正大開始拿告訴人包包皮包裡的錢，2萬
    多，他還跟告訴人說你明明就有錢怎麼說沒錢，我沒有拿到
    那筆錢，高碩亨領多少錢出來我不知道，包包内的現金我也
    沒有拿到（偵3卷第111頁）；陳仁智證稱：告訴人的包包，
    好像是我去載高碩亨的時候，在高碩亨的手上，我去漁人碼
    頭在高碩亨時，我看到告訴人的手機，錢包也在高碩亨那邊
    （偵1卷第76頁）等語，均證稱告訴人所攜帶之包包，自漁
    人碼頭上車起，即由被告高碩亨所保管，且被告高碩亨確實
    有翻看告訴人包包之事實，亦為證人陳泓儒證稱：我在車上
    有看到高碩亨在翻告訴人的包包，當下覺得不單純（偵1卷
    第115頁）、我只有看到高碩亨在翻，他有打開告訴人的皮
    夾，我有看到現金，高碩亨應該有抽出現金或點鈔，我沒有
    多看（偵1卷第117頁）等語在卷，是被告高碩亨見未能以恐
    嚇方式自告訴人處獲取利益，乃直接將告訴人皮包內之現金
    取走，以取代原先預計獲取之利益，即可認定。至於被告高
    碩亨實際取走之現金金額，告訴人歷次證述不一，然於原審
    審理時證稱：包包裡面有皮夾、證件、現金1萬多元（原審
    卷一第298頁）等語，依其證述，僅能認定被告高碩亨取走
    之現金為1萬元。
㈣、被告高碩亨雖辯稱，並未取走告訴人皮包內現金等語（偵1卷
    第299頁），然告訴人當天所攜帶之包包，於漁人碼頭上車
    時，即為被告高碩亨所掌控，未曾交付其他共犯，不僅為被
    告陳柏豪、陳仁智證述明確，更為證人陳泓儒確認在卷。而
    告訴人當天所攜帶之現金係與提款卡一同放置於包包內，被
    告高碩亨於翻找包包時，亦已發現包包內之現金，則在告訴
    人包包並未轉交其於共犯之情況下，自無可能由其他共犯取
    走其內現金，衡以本案帳戶之提款卡係由被告高碩亨取走並
    提領等事實，亦可佐證告訴人之包包係由被告高碩亨所實質
    掌控，則被告陳柏豪、陳仁智均證稱，包包內現金由被告高
    碩亨取走，應屬可信，被告高碩亨所辯，並非可採。
㈤、被告高碩亨、陳柏豪、陳仁智雖均辯稱，其等並無不法所有
    意圖，然被告高碩亨、陳柏豪、陳仁智因借款及合作放貸而
    分別積欠告訴人300萬元、360萬元、陳仁智478萬元，已如
    上所認定，而該等債務額度，亦為告訴人於事發前數日與被
    告高碩亨、陳柏豪、陳仁智確認，其等並無異議，並簽立本
    作為擔保，均為告訴人證述如上所載，則縱使被告高碩亨、
    陳柏豪、陳仁智對於債務之計算方式有所懷疑，認為告訴人
    所獲取超過約定成數之利息應予扣除，其等亦無超過上開積
    欠告訴人債務總額之債權可供行使（亦即縱使告訴人確有獲
    得超過約定成數之利息，其超額部分亦不至於高於其等欠款
    之總額），實屬明確，是被告高碩亨、陳柏豪、陳仁智本無
    在告訴人是否獲得超過約定成數利息乙節與告訴人達成共識
    或掌握確實之證據以前，遽然要求告訴人提出100萬元之正
    當權源，而被告陳柏豪邀求告訴人提出100萬元之數額，亦
    非經過其等依約定成數計算後認定告訴人超收之金額，此依
    被告陳柏豪證稱：當初我向告訴人要求100萬元，我沒有計
    算，是高碩亨叫我說我就說的，我連想都沒有想，告訴人就
    算沒有還也沒有差，以後還是可以合作下去（原審卷一第41
    8頁）、我在○○○○旅館時坐在沙發，高碩亨拿手機給我看叫
    我跟他要100萬元，我也就直接講，告訴人講不可能，他講
    完後我們也沒有後續的作為也沒有再繼續講下去（同卷第38
    7頁）等語，即可證被告高碩亨、陳柏豪、陳仁智並非經過
    計算或有何合理依據要求告訴人提出100萬元，僅屬其等主
    觀上之期待或猜測，則其等明知並無收領給付之正當權源，
    仍以恐嚇之手段要求告訴人提出100萬元，主觀上當有恐嚇
    取財之不法所有意圖，足堪認定。
㈥、至於被告高碩亨又辯稱，100萬元部分，是被告陳柏豪所提出
    ，被告高碩亨就此部分並無犯意聯絡等語，然本件犯罪計畫
    係由被告高碩亨、陳柏豪、陳仁智於案發前在鴿舍商議，且
    如被告陳柏豪、陳仁智與告訴人關係較短，如非被告高碩亨
    陪同，告訴人並無南下與被告陳柏豪見面之意，已如上所述
    ，而被告陳柏豪、陳仁智於告訴人南下以前，亦曾向被告高
    碩亨再三確認，此有被告陳柏豪、陳仁智LINE對話稱（即附
    表編號５、６、、、、）：「現在胖在店裡等歌高」、「
    高現在給不了他也只能躲他」、「但現在只能幫他，不然真
    的沒有後續」、「他們出發了」、「不早點他就不下來了」
    、「只能先騙下來」、「他跟高一起？」、「嗯我叫高帶他
    下來」、「我跟高講卻對不能讓阿賓跟」等語，即可證被告
    高碩亨係與被告陳柏豪、陳仁智配合將告訴人帶往臺南，以
    遂行其等上開犯罪計畫。又本件被告陳柏豪向告訴人要求提
    出100萬元，係與被告高碩亨商討之結果，亦如上所述，而
    就該100萬元之用途，依告訴人證稱：（你是否知道100萬元
    被告3人如何分？）他們當下沒說，是後來高碩亨、陳柏豪
    、陳仁智走了，我自己問陳仁智的，陳仁智說他分18萬、高
    碩亨分30萬、40萬，剩下的是陳柏豪的（原審卷一第296-29
    7頁）等語，亦足認被告高碩亨對於要脅告訴人提出100萬元
    ，係與被告陳柏豪、陳仁智出於共同正犯之犯意聯絡，被告
    高碩亨所辯，並非可採。
六、被告高碩亨強制取走告訴人提款卡，並提領本案帳戶內48,0
    00元部分：
㈠、被告高碩亨、陳柏豪、陳仁智將告訴人帶至○○○○旅館後，持
    續要求告訴人交出100萬元，為告訴人明確表示不可能後，
    被告高碩亨除取走現金1萬元外，轉而要求告訴人告知提款
    卡密碼，此為告訴人證稱：到了○○○○旅館後，持續叫我調錢
    ，我們就僵持不下，高碩亨跟陳柏豪發現短期内調不到，要
    我把提款卡給他，並把密碼告訴他們，他們要去領，他們突
    然接到電話突然有事情要北上，叫陳仁智留下顧我，他們兩
    人就北上（偵1卷第46頁）、他們叫我一定要講提款卡密碼
    ，說我不講連回去的機會都沒有（偵1卷第47頁）、他領了4
    8,000元（偵1卷第48頁）、案發以後我去問高碩亨，他說是
    他去領的（偵1卷第283頁）等語在卷，並有被告陳柏豪證稱
    ：高碩亨又用手機傳訊息，要我問告訴人提款卡密碼，我還
    跟高碩亨說你要問不會自己問嗎，告訴人說裡面的錢本來就
    要給高碩亨的，高碩亨有幫告訴人當鋪的人代墊酒店的錢，
    那筆錢本來就是要給高碩亨，我要告訴人直接轉帳給高碩亨
    ，但高碩亨不要，要我去問告訴人提款卡密碼，我回台北後
    ，告訴人包包就是高碩亨拿走，他將告訴人的錢包拿走、賓
    士車鑰匙拿走、提款卡拿走，再將告訴人包包給我，我也沒
    有去動那個包包，在回家前，高碩亨要我拿提款卡去領錢，
    我就跟他說我又不是傻了，去領錢一定會被拍到，結果高碩
    亨就自己去領，我就開到前面一點的地方順便回家換衣服、
    放告訴人包包（偵3卷第111頁）等語，及本案帳戶交易資料
    可佐（警2卷第107頁，偵1卷第359-426頁），足堪認定。
㈡、被告高碩亨確實領取本案帳戶48,000元，固屬明確，然就領
    取該筆款項之原因及用途，被告高碩亨證稱：我拿告訴人的
    提款卡到北部後，領48,000元，28,000元是酒單，另外20,0
    00元是200,000元的利息（原審卷一第253頁）、 我跟他說
    利息這期何時要給我，還有原本週一要給我的28,000元酒單
    ，28,000元是花我的。當時我有偷看他手機，他有個朋友叫
    唐自強，唐自強有匯酒單的錢給他，但是黃泳瑋一直跟我說
    他朋友沒匯錢給他，週一再給我，那時候我就很不高興，他
    才說要轉帳給我，我說不用，我才拿他的提款卡，他叫我自
    己去領，不然我怎麼會有他的密碼（原審卷一第247頁）等
    語，此與告訴人證稱：⒈關於代墊酒錢部分：我有跟高碩亨
    一起去酒店消費，我帶他去，高碩亨有跟我要過酒錢，是最
    後一次去酒店的時候，時間還沒到，我朋友也沒急著要錢，
    但他說高碩亨先幫我付了（原審卷一第271-272頁）、高碩
    亨在現場沒有跟我講要利息跟酒單錢，酒單的錢當天稍早有
    跟我提過，我說時間還沒到，事後再轉帳給他，但是到現場
    後他要我拿提款卡給他，我不要，我說轉帳給他就好，如果
    他只是要這筆錢的話（原審卷一第275頁）、我有跟開招待
    所的朋友確認過，高碩亨確實有代墊這筆錢，高碩亨在汽車
    旅館開口要跟我要提款卡，我說如果只是要這筆酒錢，我直
    接匯給他，至少會有紀錄，不需要跟我拿提款卡、密碼，高
    碩亨說不用，要我提款卡、密碼給他（同卷第292頁）、我1
    0月5日有問酒店的朋友，他說高碩亨莫名其妙衝來付錢，我
    沒問是多少錢（原審卷一第298頁）等語。⒉放貸與他人部分
    ：109年9月8日17時24分有一筆18萬元款項轉帳到本案帳戶
    ，是高碩亨轉的，是一位我跟高碩亨都認識的朋友要借錢，
    這筆錢是放款給我們共同認識的人，只是轉到我的帳戶，是
    8天或1週收1次利息，利息20％左右，扣完金主利息後，剩下
    的我跟高碩亨一人一半（原審卷一第271-272頁）、（高碩
    亨有在109年9月多匯款18萬元給你，是你們共同朋友要跟你
    借錢，這個朋友高碩亨也認識，為何他不直接匯錢給那位朋
    友？）他們之前因為債務問題發生不愉快，我是因為這件事
    認識高碩亨，他想賺那個人的利息，是高碩亨轉了一手，先
    匯到我的帳戶，我再匯給那個朋友（原審卷一第298頁）等
    語，並無不符，是依告訴人之證述核以被告高碩亨上開辯詞
    ，確實有被告高碩亨將現金18萬元匯入本案帳戶，透過告訴
    人放貸與他人，並由告訴人與被告高碩亨均分利息之事實，
    且被告高碩亨亦有代告訴人清償酒費之行為，此部分事實另
    有109年9月8日被告高碩亨匯款進入本案帳戶之交易明細可
    佐（原審卷一第199頁），是被告高碩亨此部分所辯，應屬
    實在。
㈢、刑法第346條第1項之恐嚇取財罪，係以意圖為自己或第三人
    不法所有為構成要件之一，若僅以恐嚇方法使人交付財物，
    而並無不法所有之意圖者，縱令其行為或可觸犯他項罪名，
    要無由成立本條之恐嚇取財罪（最高法院83年度台上字第26
    89號、第1508號判決意旨參照）。而如原有債權存在，卻以
    脅迫之方法令人清償債務 ，尚非可認為係意圖為自己或第
    三人不法之所有，惟既以脅迫之方法令人行無義務之事，核
    係犯刑法第304條第1項之罪，如論以刑法第346條之恐嚇取
    財罪，即有違誤（最高法院78年度台上字第5094號判決意旨
    參照）。被告高碩亨違反告訴人意願，於告訴人行動自由仍
    受脅迫之情況下，要求告訴人供出提款卡密碼後領取款項，
    屬以脅迫之方式，使告訴人行無義務之事，並妨害其行使權
    利，此並為告訴人證稱：完全不需要支付這些費用，時間點
    不對，我不懂為何要特別領錢，而且我現場還有說事後再轉
    帳給他，但他們堅持要把我的提款卡跟密碼拿走，酒單的錢
    在當天稍早高碩亨有跟我提過，我說時間還沒到，事後再轉
    帳給他，但是到現場後他要我拿提款卡给她，我不要，我說
    轉帳就好，如果只是要這筆錢的話（原審卷一第274-275頁
    ）、我在○○○○旅館交高碩亨開口跟我要提款卡，我說如果只
    是要這筆酒錢，我直歸匯款給他，至少會有紀錄，不需要拿
    我的密碼跟提款卡，他說不用，要我拿提款卡、密碼給他（
    原審卷一第292頁）等語在卷，固屬明確，然被告高碩亨所
    領取之48,000元，其中28,000元用於清償告訴人積欠之酒費
    ，另外20,000元則為被告高碩亨透過告訴人放貸與友人，依
    其等約定各分一半之利息獲利，亦為告訴人確認無誤如上，
    是被告高碩亨此部分犯行，雖以脅迫方式而違反告訴人之意
    願，然主觀上並無為自己不法所有之意圖，而被告高碩亨就
    此部分並無不法所有意圖，除可由其所領取之金額48,000元
    ，恰好與告訴人人積欠酒費及其等利息收入分配之總額一致
    乙情予以佐證外，另依本案帳戶於109年10月5日被告高碩亨
    領款前，仍有58,213元存款餘額，然被告高碩亨僅領取上開
    金額48,000元，而剩餘10,213元，有交易明細可憑（偵1卷
    第385頁），則如被告高碩亨係出於為自己不法所有意圖而
    提領，當不致於僅提領剛好與告訴人所積欠酒費及其等約定
    之利息收入總額相等之金額，而遺留上開10,213元存款，是
    被告高碩亨此部分所為，應屬強制行為，而無恐嚇取財之不
    法所有意圖。
七、起訴意旨雖認為，被告高碩亨、陳柏豪、陳仁智上開所為，
    屬擄人勒贖之犯行，然查：
㈠、擄人勒贖罪，本質上係妨害自由及強盜之結合，形式上則為
    妨害自由與恐嚇取財之結合，其和強盜、恐嚇取財罪不同者
    ，在於以被害人生命、身體安全或自由，換取相當之對價（
    例如贖金），亦即擄人勒贖之行為概念中，必須存有「贖」
    之因素，而單純之強盜或恐嚇取財，則無。從而，在押人之
    情形，若並要脅被害人提領存款或舉債支應，以滿足行為人
    之需索，倘依社會通念，尚與「贖身」之概念不相適合時，
    仍無從論以擄人勒贖罪（最高法院104年度台上字第3193號
    判決意旨參照）。擄人勒贖罪之要件為意圖勒贖而擄人者，
    始足當之。又擄人勒贖罪，須行為人自始有使被害人以財物
    取贖人身之意思，如使被害人交付財物，別有原因，為達其
    取得財物之目的，而剝奪被害人之自由者，除應成立其他財
    產上之犯罪或涉犯妨害自由罪外，要無成立擄人勒贖罪之餘
    地（最高法院109年度台上字第556號判決意旨參照）。擄人
    勒贖本質上皆為妨害自由及強盜之結合，而形式上則為妨害
    自由及恐嚇取財之結合，法定刑並較諸結合前之單純各罪重
    甚。通常乃行為人將被擄者（俗稱肉票）置於實力支配之下
    ，而以如不給付贖金，將進一步加害被擄者之生命或殘害其
    身體（不包含已遭侵害之人身自由）作為恐嚇內容，向被擄
    者本人或其家屬、相關人員要索財物，此贖金之取得與否，
    固無關犯罪既、未遂之判斷（應以是否業已置於行為人實力
    支配下為準），且常因被擄者或其家屬、相關人員之身分、
    資力及行為人犯罪被捕風險等主、客觀因素，而無一定數額
    ，但其代價仍應符合社會通念所公認足為換取被擄者之人身
    安全與自由，始謂相當，非謂一有金錢或財物之約定，即一
    概視之為贖金，逕以上揭至重之罪責相繩（最高法院98年度
    台上字第7627號判決意旨參照）。是以，財產犯罪與妨害自
    由結合之犯罪類型，縱使有妨害自由及迫使被害人交付金錢
    之行為，然仍以交付金錢與換取人身自由具有對價之條件關
    係，而非出於其他不法之取得財物目的，且所要索之財物亦
    應與社會通念所認足以換取人身自由與安全之代價相當方屬
    之。
㈡、本件依被告高碩亨、陳柏豪、陳仁智於109年10月3日在臺南
    市仁德區某友人鴿舍商議之內容，主要係因其等個人借款及
    放貸對象未能如期收款，導致積欠告訴人為數甚多之債務，
    在不勝負荷之情況下，希望透過還錢之理由使告訴人南下，
    並以限制人身自由之方式，逼迫告訴人承認從中賺取超過約
    定成數之利益，而將超過部分抵銷其等債務，甚至透過告訴
    人取得與上游金主合作之方式，取代告訴人壟斷之地位，此
    已如上四部分所述。而被告高碩亨、陳柏豪、陳仁智上開於
    鴿舍協議之內容，存在許多不確定因素，未必可行，是被告
    陳柏豪、陳仁智並未於協議之後，立即開始著手準備妨害告
    訴人行動自由之工具或地點，其中綑綁告訴人所用之束帶、
    麻繩，係於109年10月4日20時許，透過被告高碩亨確認告訴
    人一同南下後，方前往小北百貨購買，最後限制行動自由之
    地點○○○○旅館，亦係其等於安南區空地恐嚇告訴人交出100
    萬元不成後，臨時改變地點，此除為被告陳仁智證稱：在安
    南區空地時，告訴人說因為蚊子很多，要換地方講，我說去
    汽車旅館，因為沒地方可以去，汽車旅館可以吃東西、休息
    、洗澡，我們就去汽車旅館（原審卷一第329-330頁）等語
    在卷外，另依被告陳柏豪、陳仁智於案發前以LINE對話稱（
    即附表編號、）：「（陳柏豪）你有打算帶去哪嗎？你該
    不會都沒有打算吧」、「（陳仁智）對啊，我連安排都還沒
    ，你他媽就帶下來」等語，亦可佐證，是被告高碩亨、陳柏
    豪、陳仁智雖於109年10月3日曾在臺南市仁德區某友人鴿舍
    內商議債務問題及妨害告訴人行動自由，然其等商議之結果
    ，因仍存在許多不確定因素，並無具體結論，難認已就擄人
    勒贖之計畫達成共識，而此由案發前之109年10月4日12時至
    17時間，被告陳柏豪、陳仁智2人之對話內容仍出現（即附
    表編號５至９）：「（陳仁智）我明天還有一條18萬多」、「
    連假難處理，金主都出去玩」、「打到沒人了」、「（陳柏
    豪）有辦法就趕快處理出來」、「問到會跟你說」、「我現
    在在煩惱錢的事」等語，即可知被告陳柏豪、陳仁智雖曾於
    鴿舍與被告高碩亨商議取代告訴人或妨害告訴人行動自由之
    事，然被告陳柏豪、陳仁智仍持續籌措款項清償對告訴人之
    欠款，此亦為被告陳柏豪證稱：我一開始就是要籌錢還告訴
    人，所以才租了一台車下來做抵押，如果沒有我何必租一台
    車來這邊抵押，然後我又坐高鐵回去，如果錢出來了，錢先
    給告訴人再談，如果錢沒有出來，下策就是直接談，我賭說
    如果告訴人說有賺我們利息我們這筆錢就不用還告訴人了等
    語在卷（原審卷一第401頁），而被告陳柏豪確實於案發前
    曾嘗試透過汽車質借貸款，此亦有被告陳柏豪與陳泓儒於案
    發前之LINE對話內容出現（偵1卷第133頁）：「有人30分可
    以調10分，隨便車都可以調」、「你那有車可以壓？」、「
    等於你賺7萬」，然陳泓儒回以：「我這邊不出」、「我知
    道你意思」、「可這邊沒」等語，足以佐證，是以，被告高
    碩亨、陳柏豪、陳仁智如於鴿舍商議後，即決定綁架告訴人
    取得贖款，實無需在行動之前積極籌措款項清償告訴人，洵
    屬明確。
㈢、被告陳柏豪、陳仁智於鴿舍與被告高碩亨商議後，迄對告訴
    人妨害行動自由前，仍持續籌款欲清償告訴人欠款，已如上
    述，而其等於鴿舍商議之內容，並不包括以「擄人」方式取
    得「贖金」，此由被陳仁智於案發前109年10月4日16時許，
    詢問被告陳柏豪稱（即附表編號至）：「先看他們身上有
    沒有錢」，被告陳柏豪回稱：「身上沒錢」、「他下週有不
    會有錢」、「他下週一堆錢要還」等語，即可證明被告陳柏
    豪、陳仁智於告訴人南下時，主觀上並未預期能由告訴人處
    取得不法利益，則如其等係以「取贖」為主要目的，實無在
    確認告訴人當天或往後一週都無金錢收入之情況下，對告訴
    人為無益之妨害自由之行為，由此反證被告高碩亨證稱：他
    們當初是有問我告訴人錢的出入是怎麼進出，放款客人都是
    怎麼入帳，這幾天會不會有款項進來，我好像跟他們說有幾
    千塊的利息，月底好像有一筆錢會進來，陳柏豪、陳仁智說
    要把告訴人困在一個地方，討論欠款如何處理，就是放款的
    帳（偵1卷第58-59頁）、在鴿舍我們是談論陳柏豪要給告訴
    人錢20萬、25萬，還有談金主的事，中間告訴人到底賺多少
    ，本來陳柏豪打算把錢還給告訴人，但陳仁智說不用，直接
    把人押下來，我也同意，畢竟我無法聯絡金主，我們就可以
    取得與金主對接的位置（原審卷一第266-267頁）、我們是
    要直接跟金主聯繫，錢都是金主的，我們只管金主就好（同
    卷第268頁）；被告陳柏豪證稱：高碩亨說告訴人利息錢吸
    那麼重，因為告訴人原本說沒有賺我們利息，結果他放我們
    60％，如果我們知道真正的利息成數，我們就不用再還他錢
    ，告訴人中間賺了很多錢去，因為告訴人說都沒有賺（原審
    卷一第386頁）、在汽車旅館有講到利息成數，16.5％是高碩
    亨幫我問出來的（同卷第389頁）；被告陳仁智證稱：把告
    訴人帶來臺南主要就是希望可以談利息的事，要先跟告訴人
    談才有辦法跟金主談（原審卷一第325頁）等語，並非無據
    。
㈣、被告高碩亨、陳柏豪、陳仁智確有限制告訴人人身自由，被
    告陳柏豪亦有於安南區空地、○○○○旅館要求告訴人提出100
    萬元之事實，然二者並無條件交換之對價關係：
　⒈告訴人抵達漁人碼頭後，係因被告陳柏豪告知，要前往製毒
    工廠取款，因而自願交出隨身攜帶包包，且配合手綁束帶、
    頭套上衣等情，為其證稱：我跟陳柏豪在安平漁人碼頭見面
    ，陳柏豪要我跟他去拿錢，他就把自己的手機跟我的手機交
    給高碩亨，陳柏豪說要去製毒工廠拿錢，所以要把手機交給
    高碩亨，上車後前20分鐘沒事，但後來說被跟車，就下車抽
    菸，上來後叫我配合，要戴頭套跟手綁束帶，行駛約1至2小
    時，走停停（偵1卷第44-45頁、285頁）、陳柏豪先用繩子
    綁我1圈，說要去工廠要配合（你也不疑有他就配合他？）
    因為我相信陳柏豪（同卷第45-46頁）、我是到安南區空地
    下車，陳柏豪跟我說要兩天內籌100萬元，我才知道他們要
    綁我（偵1卷第285頁）等語，顯見被告陳柏豪、陳仁智雖於
    前往安南區空地前，以束帶綑綁告訴人雙手，並以上衣套頭
    ，然均係配合其等以前往製毒工廠取款之藉口所為，告訴人
    在受矇騙之情況下，亦自願配合，並無違反其意願之情況，
    此與施以強制力或強暴方式將被害人移置於實力支配下之「
    擄人」行為，已有未合。再者，被告陳柏豪雖於安南區空地
    另以麻繩綑綁告訴人而限制其行動自由，然依告訴人證稱：
    到了○○○○旅館後20分鐘，他們就幫我把頭套、束帶、繩子拆
    掉，陳柏豪、高碩亨離開後，陳仁智沒有把我綁起來（同卷
    第47頁，原審卷一第286頁）、在○○○○旅館有提供速食泡麵
    及飲水給我，高碩亨、陳柏豪離開後，陳仁智讓我單獨睡一
    張床，沒有再次綁我，我陪他聊天，他說反正不會綁我，已
    經把我的照片傳出去，所以我出去也是會被抓回來打（原審
    卷一第288頁）等語，核與被告陳仁智證稱：到旅館就把告
    訴人鬆開了，告訴人可以自由行動，還可以去洗澡，我睡著
    時他在看電視，他可以離開房間，門沒有鎖，我認為他不會
    跑，所以我在那邊睡覺，接到高碩亨電話以後，我就繼續看
    電視或睡覺，沒有理告訴人（原審卷一第325-326頁）等語
    亦屬相符，是告訴人實際遭限制行動自由之時間，為安南區
    空地起，至○○○○旅館後約20分鐘之期間內，而告訴人於○○○○
    旅館內並未遭綑綁，亦可由告訴人證稱：陳仁智睡著後，我
    就趕快去拿手機，打開手機剩下1％，我趕快LINE我老婆，請
    他報警等語（偵1卷第47頁），即可見得，是告訴人於抵達
    汽車旅館後約20分鐘，已無遭綑綁，即屬明確，則如被告高
    碩亨、陳柏豪、陳仁智係以「取贖」作為換取告訴人人身自
    由之條件，亦無在告訴人已經明確拒絕提出100萬元後，仍
    將告訴人鬆綁，被告高碩亨、陳柏豪隨即離開現場之理。
　⒉被告陳柏豪於○○○○旅館，要求告訴人提出100萬元未果後，轉
    而將告訴人皮包內現金1萬元及提款卡取走，並逼問告訴人
    提款卡密碼，已如上所認定，而告訴人供出提款卡密碼後，
    被告高碩亨、陳柏豪已放棄要告訴人提出100萬元之犯罪計
    畫，隨即離去○○○○旅館，獨留被告陳仁智看守告訴人，亦為
    被告陳柏豪證稱：高碩亨拿到提款卡就要走了，我也不想待
    在那裡我也要走，我們都是要回臺北，我就藉這個機會跟他
    一起離開，那天是星期天，星期一要還車，我那天也是必要
    回去（為何沒有把告訴人帶回臺北？）那時我們都在氣頭上
    ，誰會帶他回去，我有留錢下來，他其實有錢可以回去，有
    沒有顧告訴人沒差，我們的想法是我們也沒有要綁他，他要
    走也可以走，我們要的答案已經得到了，等告訴人自己來聯
    絡我們要如何協調（原審卷一第389-390頁）、（你跟高碩
    亨已經離開了，把告訴人留在汽車旅館的目的為何？）沒有
    目的，走的時候我還拿了3,400元給陳仁智，我說如果你們
    累了隔天起不來可以再續住，我們離開的時候就是要放他走
    ，只是因為陳仁智沒有交通工具，所以我才留錢給他，我說
    看你要繼續睡還是要走（同卷第404-405頁）等語在卷，佐
    以告訴人於被告高碩亨、陳柏豪離開時，已經沒有遭綑綁，
    被告陳仁智亦無後續限制告訴人行動自由之行為，而汽車旅
    館並非不得自由出入之場所，以住房之旅客而言，由旅館房
    間離開並不受任何限制，是告訴人既已無受綑綁之情況，本
    可隨意離去，由此亦足認被告高碩亨、陳柏豪、陳仁智並無
    繼續限制告訴人行動自由之意，而其等在並未就100萬元之
    「贖金」成功「取贖」之情況下，率然將告訴人鬆綁，被告
    高碩亨、陳柏豪並隨即離去，實可見其等關於「命告訴人交
    付100萬元」，並非以「釋放告訴人」作為條件關係之對價
    ，其等於告訴人拒絕交出100萬元後，隨即離去，適即反應
    出關於交付100萬元之要求，仍屬其等主觀上之期待，如告
    訴人未能依其等所願提出，其等並無進一步以其他強暴方式
    逼迫之犯罪計畫，亦無強令告訴人向他人調取贖金之事實，
    蓋告訴人之行動電話既已為被告高碩亨所掌控，如確實有取
    贖之意，亦非不可透過告訴人之行動電話聯繫告訴人親友，
    而非遺留在○○○○旅館，徒增遭告訴人取回報警或求援之機會
    ，此依告訴人證稱：他們說無論關幾天，就是要籌到100萬
    元才會放我走，我覺得很奇怪，手機被他們玩到沒電，只叫
    我籌100萬元，也不讓我跟外界聯絡（原審卷一第300頁）等
    語，亦可佐證，是被告高碩亨、陳柏豪於取走告訴人之現金
    1萬元、提款卡後，已無繼續對告訴人限制行動自由之意，
    亦無以「100萬元」作為換取告訴人人身自由之事實，應屬
    明確。
　⒊被告高碩亨、陳柏豪、陳仁智並無「擄人」之事實及主觀犯
    意，亦可由告訴人證稱：當下高碩亨有說要讓我離開，陳柏
    豪說不可能，高碩亨在汽車旅館跟陳仁智說如果到明天沒有
    結果，要帶我回去，陳柏豪在旁邊說不可能（偵1卷第285-2
    86頁）、高碩亨當天有說要放我走，他當好人，其他兩個當
    壞人，他跟其他兩個說錢拿不到了，乾脆放他帶我走（原審
    院一第274頁）、（為何你認為高碩亨說要帶你走是扮好人
    ，其他人扮黑臉，為何會有這樣的感覺？）因為當天陳柏豪
    表現很不正常，變成了另一個人，我以為他吃藥，不像我平
    常認識他的反應，我認為那不是陳柏豪的本意，過去高碩亨
    常常透過手機傳簡訊，跟這些人說自己想扮黑臉的事（高碩
    亨是透過手機用寫訊息的方式，請別人講出來他想講的話，
    但就你對陳柏豪的認識，他會做這些事情很反常，再連結高
    碩亨說要帶你走，你才認為他是在扮好人，其他兩人扮黑臉
    ？）事後我有找陳柏豪，看到他的手機對話訊息，證實是這
    樣（原審卷一第278-279頁）等語，足以佐證被告陳柏豪雖
    對告訴人要求提出100萬元，然並非以換取告訴人之人身由
    作為交換條件，其等限制告訴人人身自由，僅為造成告訴人
    心理壓力之恐嚇取財手段，是以被告陳柏豪證稱：100萬元
    是高碩亨叫我講的，就算是我講出來也合理，因為告訴人賺
    的錢已經大於100萬元，而且我也沒有一定要跟告訴人拿，
    如果我真的要跟他拿這筆錢，我一定會叫他打電話給家人或
    是他必須要去籌這筆錢，這有點像是單純的氣話，我知道了
    你就是還我錢，告訴人當下也說不可能，後續我也沒有說一
    定要拿出來。我那時候坐在沙發，高碩亨拿手機給我看叫我
    跟他要100萬元，我也就直接講，告訴人講不可能，他講完
    後我們也沒有後續的作為也沒有再繼續講下去（原審卷一第
    387頁）等語，尚非無據。　
㈤、被告高碩亨、陳柏豪、陳仁智並無以100萬元做為贖金，換取
    告訴人人身自由之意，已可確定，至於起訴意旨另認為，被
    告高碩亨、陳柏豪、陳仁智於鴿舍商議時，因知悉告訴人將
    有300萬元資金收入，覬覦告訴人獲利豐厚，因而起意對告
    訴人擄人勒贖部分，經查：
　⒈關於告訴人將有300萬元進帳，告訴人於偵查及原審審理中，
    均明確否認此事，證稱：（據陳仁智說陳柏豪知道你在109
    年10月9日當天會有一筆金主交給你300萬元，有無此事？）
    沒有這件事（偵1卷第49頁）、109年10月5日那一週沒有1筆
    300萬元的錢要進來，我不曉得高碩亨為何跟他們說會有300
    萬元進來，我被綁在汽車旅館時，陳仁智沒有跟我講這件事
    ，我是開庭時檢察官跟我講我才知道這件事（同卷第282-28
    3頁）、我於109年10月沒有300萬元會進帳（原審卷一第284
    頁）等語，而被告高碩亨亦證稱：我沒有說告訴人10月9日
    有1筆300萬元要進來（偵2卷第59頁）、我沒有說告訴人近
    期會有1筆300萬元資金進來，我跟陳仁智見沒幾次面，不熟
    ，不可能會提到這個，我跟陳柏豪後來還有吵架，怎麼可能
    跟他提這件事（偵1卷第297頁）、我沒有如陳柏豪所述，因
    為看過告訴人手機，知道會有1筆300萬元進來（原審卷一第
    254頁）等語，足見起訴意旨關於告訴人將有300萬元進帳部
    分，顯與實情不符。
　⒉起訴意旨之所以認為，被告高碩亨、陳柏豪、陳仁智覬覦告
    訴人將有300萬元之進帳，主要係依證人陳泓儒於偵查中證
    稱：我當天在四草有聽到陳柏豪提到告訴人近期會有1筆300
    萬元款項進帳，在接到告訴人以前都沒有講，是到四草的時
    候，我一直問陳柏豪，他才含糊的說是因為300萬元要綁告
    訴人。我剛下開車，陳仁智要我開到四草公園，下車後我問
    陳柏豪到底要幹嘛，陳柏豪說他跟告訴人說要去製毒工廠，
    要騙告訴人出來，後來我問陳仁智，陳仁智說告訴人有1筆3
    00萬元的錢要進來，我問他然後呢，他說計畫要綁架（偵1
    卷第118-119頁）、我有聽到陳柏豪講說近期會有300萬元進
    帳，但不是事發前一天（偵1卷第118頁）等語，及被告陳柏
    豪證稱：在鴿舍就知道告訴人會有1筆300萬元入帳，是高碩
    亨說的，只有高碩亨知道告訴人資金來源，當時高碩亨說10
    月5日那一週300萬元會進來，我們沒有討論300萬元如何處
    理，因為我們要的不是錢，我們要的是之後的合作，高碩亨
    是要取代告訴人的位置（偵3卷第112頁）、被告陳仁智證稱
    ：綁人前一天有在鴿舍討論，高碩亨說告訴人那邊星期五會
    有一筆300萬元下來。他們說綁告訴人就不用還錢（偵1卷第
    73頁）、有說到告訴人的卡這幾天會有300萬元進帳事（偵1
    卷第272頁）等語，然依被告陳柏豪、陳仁智於案發前之LIN
    E對話（即附表編號、），被告陳柏豪稱：「他身上沒錢
    」、「他下週也不會有錢」、「他下週一堆錢要還」、「抓
    他的人刀他的卡」等語，被告陳仁智回稱：「啊安餒怎麼辦
    」、「不就都沒錢」、「他沒錢刀卡有用？」等語，其等當
    時已經表示告訴人沒錢、未來一週沒錢，並未提及即將進帳
    之300萬元等語，與上開偵查中之供述已有所不符。
　⒊被告陳柏豪上開於偵查中之供述，與其案發前與被告陳仁智
    之LINE對話紀錄無法合致，而其於審理中證稱：高碩亨只有
    跟我說告訴人下禮拜有很多利息要繳，所以告訴人可能會有
    錢，不然沒辦法繳利息，高碩亨的意思就是告訴人可要拿我
    們這些利息去繳他的利息錢，是告訴人一定要來跟我們拿這
    筆錢，否則告訴人無法繳下週的錢，知道告訴人有錢是我們
    控制住他行動之後，高碩亨拿到手機才知道他有錢，事前我
    們不知道（原審卷一第412-413頁）、告訴人每天都有利息
    錢可以收，固定會有利息進來，只是多少不知道，所以我跟
    陳仁智在LINE裡面才會說現在只能抓他，然後他的卡看這幾
    天陸續進帳全部領走，這段話是高碩亨叫我講的，高碩亨、
    陳仁智沒有聯絡管道，如果我要拿告訴人的卡領錢，當天我
    就直接拿走他的卡就好了，為什麼高碩亨領的錢我不去分（
    同卷第413頁）、我們在○○○○旅館開始聊天，當時高碩亨直
    接在手機裡面打字給我看，叫我跟告訴人說拿出100萬元，
    因為高碩亨看過告訴人手機，知道會有1筆300萬元進來，這
    筆300萬元是告訴人被控制行動後，告訴人的手機就在高碩
    亨那邊，高碩亨拿告訴人的手機之後才知道，我跟陳仁智都
    沒有拿到手機，我們怎麼會知道他有300萬元（原審卷一第4
    09頁）等語，否認於案發前在鴿舍商議時，即已知悉告訴人
    將有300萬元進帳之事，此與上開案發前被告陳柏豪與陳仁
    智之LINE對話內容較為相符。再衡以被告高碩亨、陳柏豪、
    陳仁智於案發前依序積欠告訴人300萬元、360萬元、478萬
    元等情，則其等於無力清償又知悉告訴人將有300萬元利息
    進帳之情況下，既已起意對告訴人以妨害行動自由方式減免
    債務，何以在將告訴人綑綁後，要求告訴人提出「100萬元
    」，且被告高碩亨如於案發前即預期告訴人將有300萬元進
    帳，又何以於取得提款卡後，僅提領48,000元，凡此均可見
    被告陳柏豪、陳仁智、證人陳泓儒於偵查中證稱，於案發前
    知悉告訴人將有300萬進帳因而起意對告訴人限制人身自由
    ，應與事實不符，反觀被告陳柏豪於原審審理中證稱，因告
    訴人每天都有利息進帳，然無法確定數額，僅能取走告訴人
    提款卡後陸續領取等語，與其案發前透過LINE對被告陳仁智
    稱：「現在只能抓他，然後他的卡看這幾天入續進帳，全部
    領走」等語（即附表編號），較為相符，應可採信。
　⒋是以，起訴意旨認為被告高碩亨、陳柏豪、陳仁智係出於覬
    覦告訴人將有300萬元進帳而起意擄人勒贖，僅憑被告陳柏
    豪、陳仁智及證人陳泓儒於偵查中之片面供述，然告訴人於
    偵查及審理中均明確證稱，並無此事，且依告訴人歷次供述
    ，均證稱被告陳柏豪係要求其提出100萬元，未曾證稱關於3
    00萬元之事，起訴意旨已有所誤解，而告訴人不僅否認將有
    300萬元進帳之事，又明確證稱：（你是否知道100萬元被告
    3人如何分？）他們當下沒說，是後來高碩亨、陳柏豪、陳
    仁智走了，我自己問陳仁智的，陳仁智說他分18萬、高碩亨
    分30萬、40萬，剩下的是陳柏豪的（原審卷一第296-297頁
    ）等語，亦足證明，被告高碩亨、陳柏豪、陳仁智之犯罪計
    畫，僅包括要求告訴人提出100萬元，並曾商議如何朋分100
    萬元之犯罪所得，並無起訴意旨所稱，因認告訴人將有300
    萬元進帳，而生擄人勒贖犯意之事實。
八、綜上，本件被告高碩亨、陳柏豪、陳仁智剝奪行動自由、恐
    嚇取財之犯行，事證已經明確，應依法論罪科刑。
肆、論罪科刑及撤銷原判決之理由
一、刑法上恐嚇取財罪、強盜罪及擄人勒贖罪，三者就其同具有
    不法得財之意思，及使人交付財物而言，固無異趣，惟恐嚇
    取財罪，不以將來之惡害恫嚇被害人為限，即以目前之危害
    相加，亦屬之，但必其強暴、脅迫手段，尚未使被害人達於
    不能抗拒之程度始可。又是否因被告之加害行為達於不能抗
    拒之程度為其主要區分標準，而審酌此情狀，自應以行為當
    時客觀時、地、人、物等情狀及被害人主觀上之意識為斷（
    最高法院101年度台上字第5472號判決意旨參照）。本件被
    告高碩亨、陳柏豪、陳仁智以前往製毒工廠為由，將告訴人
    手綁束帶、頭套上衣，係出於告訴人自願配合，而無違反其
    意願之強制手段，然其等於抵達安南區空地後，被告陳柏豪
    向告訴人要求提出100萬元時，告訴人已察覺其等不法意圖
    而不願配合，被告高碩亨、陳柏豪、陳仁智仍另以麻繩綑綁
    身體，再帶至○○○○旅館，於進入旅館後約20分鐘方鬆綁，此
    段期間已違反告訴人之意願且限制其行動自由，應論以剝奪
    他人行動自由罪。而被告高碩亨、陳柏豪、陳仁智本件除以
    剝奪行動自由及言語恐嚇方式脅迫告訴人外，並未對告訴人
    施以暴力等非法行為，且告訴人對於被告陳柏豪要求提出10
    0萬元之事均予以拒絕，並無任何因情勢所逼而試圖籌措現
    金之舉措，足見其意思決定自由並未完全喪失，被告高碩亨
    、陳柏豪、陳仁智在告訴人明確拒絕後，仍將告訴人鬆綁，
    亦無進一步逼迫之客觀行為，且在被告高碩亨、陳柏豪離去
    後，被告陳仁智並無限制告訴人行動之情況，以告訴人當時
    身處汽車旅館，客觀上亦無遭拘禁之事實，則本件並無使告
    訴人陷於不能抗拒之情況甚明。是核被告高碩亨、陳柏豪、
    陳仁智所為，均係犯刑法第302條第1項之剝奪他人行動自由
    罪、第346條第1項之恐嚇取財罪。又㈠被告高碩亨、陳柏豪
    、陳仁智以剝奪告訴人行動自由及恐嚇等方式，使告訴人在
    人身自由受限制之情況下，任由被告高碩亨取走皮包內之現
    金1萬元，應論以恐嚇取財罪，至於其等向告訴人恐嚇取財1
    00萬元未遂部分，應為既遂行為所吸收，不另論罪，而被告
    高碩亨另取走告訴人之提款卡，並逼迫告訴人供出密碼，已
    屬以強暴、脅迫之方式，使人行無義務之事且妨礙其行使權
    利，屬強制行為，而此等強制行為，已包含於其等恐嚇取財
    犯行之脅迫手段中，不另論罪（最高法院96年度台上字第66
    18號判決意旨參照）。有罪之判決，得就起訴之犯罪事實，
    變更檢察官所引應適用之法條，刑事訴訟法第三百條定有明
    文。若檢察官起訴之犯罪事實，經法院依上開規定變更起訴
    法條，而為有罪之判決時，該事實既構成犯罪，且已變更罪
    名，即不能再就檢察官所引用之罪名諭知無罪，或於理由內
    說明不另為無罪之諭知（最高法院97年度台上字第2648號判
    決意旨參照）。起訴意旨就被告高碩亨以提款卡部分領款部
    分之犯罪事實，認為應論以刑法第339條之2第1項之以不正
    方法由自動付款設備取得他人之物罪，然被告高碩亨就此部
    分並無不法所有意圖，僅成立強制犯行，已如上述，經本院
    於審理期日告知刑法第304條強制罪、第346條恐嚇取財罪之
    罪名及法條後（本院卷二第6頁），就此部分變更起訴法條
    ，並依吸收關係論罪如上。㈡被告高碩亨、陳柏豪、陳仁智
    以剝奪他人行動自由之方式，達成其等恐嚇取財之目的，實
    行行為部分重疊，且具有方法與結果之牽連關係，屬法律上
    之一行為，應論以想像競合犯，從一重之恐嚇取財罪論處。
    起訴意旨認為，被告高碩亨、陳柏豪、陳仁智所為，應論以
    刑法第347條第1項之擄人勒贖罪，容有未洽，經本院告之罪
    名及所犯法條後（本院卷二第6頁），於社會基本事實同一
    範圍內，依職權變更起訴法條。
二、被告高碩亨、陳柏豪、陳仁智有犯意聯絡及行為分擔，應論
    以共同正犯。
三、撤銷原判決之理由
　　原判決以被告高碩亨、陳柏豪、陳仁智犯刑法第347條第1項
    之擄人勒贖罪，事證明確，予以論罪科刑，雖非無見，然查
    ：
㈠、本件並無證據足認，被告高碩亨、陳柏豪、陳仁智係因覬覦
    告訴人將有300萬進帳而生擄人勒贖之犯意，原判決依循起
    訴書之記載，於犯罪事實欄認定被告高碩亨、陳柏豪、陳仁
    智因此生擄人勒贖之犯意，然於理由中卻未說明所依據之證
    據為何，對於告訴人明白否認此情，何以仍為對被告高碩亨
    等為不利之認定，亦未說明其得心證之理由，其理由已有不
    備。
㈡、被告高碩亨所領取本案帳戶內之48,000元，並不具有不法所
    有意圖，而僅屬強制犯行，原判決就此部分另論以刑法第33
    9條之2第1項之以不正方法由自動付款設備取得他人之物罪
    ，其理由係認被告高碩亨仍積欠告訴人債務，告訴人得以主
    張抵銷或以其他方式返還於被告高碩亨，然告訴人是否主張
    抵銷或以他種方式返還被告高碩亨，僅告訴人權利行使是否
    受妨害之問題，被告高碩亨以脅迫方式違反告訴人意願而取
    走提款卡並領款，僅構成強制之犯行，告訴人既證稱，被告
    高碩亨確實有代墊酒費28,000元之事，剩餘20,000元則為其
    與告訴人共同放貸之利息收入，則被告高碩亨領款部分，自
    無不法所有意圖可言，無從論以刑法第339條之2第1項之以
    不正方法由自動付款設備取得他人之物罪，原判決之認事用
    法實有違誤。
㈢、本件被告高碩亨、陳柏豪、陳仁智之犯行，應論以刑法第302
    條第1項、第346條第1項之恐嚇取財罪，並依想像競合犯之
    規定，從一重論以恐嚇取財罪，已詳述如上，原判決依起訴
    意旨論以刑法第347條第1項之擄人勒贖罪，自有未洽。
㈣、被告高碩亨之犯罪所得應為1萬元，原判決諭知沒收58,000元
    （含以提款卡領出之48,000元），且被告陳仁智所使用之扣
    案行動電話，不符刑法第38條第2項之沒收要件，原判決僅
    以一般常情推論被告陳仁智之父陳國忠有贈與之意，而認開
    行動電話屬被告陳仁智所有，未細究被告陳仁智與陳國忠間
    就該行動電話歸屬之明示約定及相關證據資料（詳下所述）
    ，且被告陳柏豪扣案行動電話亦無沒收之必要，原判決諭知
    沒收，容非妥適。
㈤、是以，被告高碩亨、陳柏豪、陳仁智以上開情詞否認擄人勒
    贖犯行，並指摘原判決不當，為有理由，應予撤銷改判。
四、爰審酌被告高碩亨、陳柏豪、陳仁智藉由告訴人提供資金放
    款維生，賺取不法超額利息，本屬不該，而其等因利益分配
    不均，且積欠債務無力清償，竟生歹念，以剝奪告訴人行動
    自由方式，對告訴人恐嚇取財，其等以束帶約束雙手再以麻
    繩綑綁，將告訴人由安南區空地帶往○○○○旅館，犯罪手段確
    實足以使告訴人對於其人身自由產生遭受不測危害之恐懼感
    ，其等藉此向告訴人要求提出100萬元之不正利益，雖因告
    訴人拒絕而作罷，然被告高碩亨仍取走提款卡及皮包內現金
    1萬元，造成告訴人現金1萬元之財產損失，並未賠償。另斟
    酌被告高碩亨利用告訴人對其之信任感，矇騙告訴人南下，
    由被告陳柏豪、陳仁智對告訴人剝奪行動自由、恐嚇，其參
    與程度及惡性均不輕微，且被告高碩亨亦為唯一實際獲利之
    人，於量刑上自應與被告陳柏豪、陳仁智有所區別。並斟酌
    被告高碩亨未婚、無子女，與家人同住，先後經營多項生意
    維生，收入不固定等家庭經濟狀況，高中肄業之教育程度，
    未與告訴人達成和解，前無刑事科刑紀錄之素行；被告陳柏
    豪未婚、無子女，與女友同住，前為職業軍人，退伍後經營
    生意維生等家庭經濟狀況，高職畢業之教育程度，未與告訴
    人達成和解，另案因詐欺案件經判刑確定之素行；被陳仁智
    未婚、無子女，與家人同住，從事勞動工作維生，收入不豐
    等家庭經濟狀況，高職畢業之教育程度，另案因賭博、重利
    經判刑確定之素行，與告訴人調解成立，由被告陳仁智父親
    代為清償對告訴人之債務，告訴人同意就本案原諒被告陳仁
    智，有調解筆錄可參（原審卷一第463頁），暨其等犯後態
    度及其他一切情狀，分別量處如主文所示之刑。
五、沒收部分　　
㈠、被告高碩亨自告訴人皮包內取走之現金1萬元，屬犯罪所得，
    且被告陳柏豪、陳仁智均未分得該部分現金，應依刑法第38
    條之1第1項前段、第3項規定，對被告高碩亨諭知沒收，並
    於全部或一部不能沒收或不宜執行沒收時，追徵其價額。至
    於被告陳仁智雖與告訴人達成調解，並已履行部分調解條件
    ，然核其調解書內容（原審卷一第463頁），均屬被告陳仁
    智清償積欠告訴人之債務，尚與本案之犯罪所得無關，自無
    從認為本件被告高碩亨之犯罪所得，已因被告陳仁智履行部
    分調解條件而已實際發還告訴人，併予敘明。
㈡、刑法第38條第2項規定供犯罪所用之物之裁量沒收，以該物屬
    於犯罪行為人即被告者為限，包括被告有所有權或有事實上
    處分權之情形，始得在該被告罪刑項下諭知沒收，對於非所
    有權人復無處分權之共同正犯，則無庸在其罪刑項下諭知沒
    收（最高法院109年度台上字第191號判決意旨參照）。經查
    ：
　⒈扣案繩子2條、已使用束帶2條、未使用束帶1包，為被告陳柏
    豪、陳仁智於案發前所購買，並為警員逮捕被告陳仁智時當
    場查獲，有小北百貨收銀明細表（警2卷第123頁）、搜索扣
    押筆錄及扣押物品目錄表可證（警1卷第25-35頁），屬被告
    陳柏豪、陳仁智所有用於本案犯行或預備供犯罪所用之物，
    應刑法第38條第2項前段規定，對被告陳柏豪、陳仁智均諭
    知沒收。
  ⒉扣案被告陳柏豪所有行動電話1支，雖為被告陳柏豪所有，供
    本件聯繫犯罪所用之物，然被告陳柏豪本件係以剝奪行動自
    由等方式對告訴人恐嚇取財，扣案行動電話並非如上開⒈部
    分直接與犯罪手段相關之物，與犯罪之關連性不高，且行動
    電話取得方便，可替代性極高，諭知沒收對往後犯罪之預防
    效果有限，衡以扣案行動電話之客觀交易價值，及被告陳柏
    豪本件並無實際獲利及其所犯罪名與科處之刑等因素，亦難
    認諭知沒收對於被告陳柏豪有何額外之懲罰效果，因認尚無
    就被告陳柏豪扣案行動電話諭知沒收之必要，檢察官聲請沒
    收，為無理由。
　⒊扣案被告陳仁智所持用蘋果廠牌行動電話1支（門號00000000
    00），為被告陳仁智父親陳國忠以其所申辦之門號，搭配電
    信公司之銷售方案，於門號續約時所一併購買，交由被告陳
    仁智使用，除為證人陳國忠到庭證述明確外（本院卷二第13
    -15頁），並有遠傳電信公司門號申請確認書、第三代行動
    通信/行動寬頻業務服務申請書、專案同意書（本院卷一第5
    47-579頁）及遠傳電信股份有限公司110年3月24日遠傳（發
    ）字第11010311438號函（原審卷一第427頁）在卷可參，而
    關於物權之得喪，除依民法規定外，並應探究當事人間之意
    思表示後認定之，尚不能僅以社會通念或一般生活習慣加以
    推斷，亦即如當事人間就所有權之歸屬有明確之約定者，基
    於私法自治原則，即不能以社會常情推翻當事人間之明示約
    定，本件被告陳仁智父親陳國忠既於本院審理程序明確證稱
    ，扣案蘋果牌行動電話為其所有，僅借予被告陳仁智使用，
    且因被告陳仁智未繳納行動門號費用，其為門號申辦人，已
    遭電信公司催討並聲請強制執行，依其與被告陳仁智之約定
    ，應將該行動電話返還，並有上開相關證據資料可佐，則扣
    案行動電話，自應認屬被告陳仁智父親陳國忠所有，且於欠
    繳費用後，被告陳仁智已無事實上之處分權，不符刑法第38
    條第2項沒收之要件，檢察官聲請沒收，亦為無理由。
伍、應適用之法律：刑事訴訟法第369條第1項前段、第364條、
    第299條第1項前段、第300條，刑法第28條、第302條第1項
    、第346條第1項、第55條前段、第38條第2項、第38條之1第
    1項前段、第3項。
本案經檢察官彭盛智提起公訴、檢察官陳昱旗到庭執行職務。
中　　華　　民　　國　　110 　年　　11　　月　　16　　日
                  刑事第一庭    審判長法  官  楊清安
                                      法　官  陳顯榮
                                      法  官  蕭于哲
以上正本證明與原本無異。
如不服本判決應於收受送達後20日內向本院提出上訴書狀，其未
敘述上訴理由者，並得於提起上訴後20日內向本院補提理由書（
均須按他造當事人之人數附繕本）「切勿逕送上級法院」。
　　 　　　                           書記官　徐振玉  
中　　華　　民　　國　　110 　年　　11　　月　　16　　日
附錄本案論罪科刑法條全文
中華民國刑法
第302條
私行拘禁或以其他非法方法，剝奪人之行動自由者，處5年以下
有期徒刑、拘役或9千元以下罰金。
因而致人於死者，處無期徒刑或7年以上有期徒刑；致重傷者，
處3年以上10年以下有期徒刑。
第1項之未遂犯罰之。
第346條
意圖為自己或第三人不法之所有，以恐嚇使人將本人或第三人之
物交付者，處6月以上5年以下有期徒刑，得併科3萬元以下罰金
。
以前項方法得財產上不法之利益或使第三人得之者，亦同。
前二項之未遂犯罰之。
附表、陳柏豪、陳仁智LINE對話紀錄
編號 顯示時間 陳柏豪 陳仁智  １  109年10月4日 12時05分 有消息嗎？    ２ 109年10月4日 12時15分  還沒    我電話都打到要燒 起來了  ３  109年10月4日 12時38分 火燒的寂寞    ４ 109年10月4日 12時39分  電池    先趕快    處理   哇宅   ５ 109年10月4日 12時40分  看明天能不能處理 好   有點趕     我明天還有一條18 萬多    小胖真的   現在胖在店裡等高    超靠北     你呢～   我回家整理整理   ６ 109年10月4日 12時41分 我怕阿賓一起跟    就很麻煩     （回覆：現在胖在 店裡等高） 這不能怪我們兩   高現在給不了他也 只能躲他     說真的    連假難處理    金主都出去玩   但現在只能幫他， 不然真的沒後續     摁啊   隨即應變   ７ 109年10月4日 12時42分  他也看出來我們很 幫忙了    他如果不知道感恩    他就一起    陪胖   有辦法就趕快處理 出來     重諺也說他沒了  ８ 109年10月4日 12時43分  我星期一還要給重 諺錢    （傳送LINE聊天列 表照片2張）    打到沒人了  ９  109年10月4日 11時55分 （未接來電）     109年10月4日 14時10分   有沒有問到囉    電池   109年10月4日 14時50分  問到會跟你說    我現在在煩錢的事     109年10月4日 16時18分 你在鴿舍嗎     109年10月4日 16時21分  摁啊    怎麼了   能接電話？     用打字的   109年10月4日 16時22分 我只能在新營下車 ，我怕身上錢不夠 坐車到你那    等等可能要先跟你 拿個幾百     這邊還有1000   那夠    他們出發了    109年10月4日 16時23分  他們這麼早下來幹 嘛    我還沒忙完    我等等還要去會場    不是說最早也要6 -7點   109年10月4日 16時24分 不早點他就不下來 了     那慢慢等   只能先騙下來    109年10月4日 16時25分  你們別帶來鴿舍喔   我知道    所以才問你先帶哪 去好     你先帶他去隨便走    說錢放在工廠就好   109年10月4日 16時26分  工廠附近有巡邏車 停在那邊   好    109年10月4日 16時38分  先看他們身上有沒 有錢    （回覆：等等可能 要先跟你拿個幾百 ） 怎麼給你   109年10月4日 16時39分 我坐車到鴿舍    你有辦法走來門口 ？     摁   胖    身上沒錢     你到哪了    沒錢怎麼拚他   還有30分鐘才到    109年10月4日 16時40分 他下週也不會有錢    他下週一堆錢要還     啊安餒怎麼辦   抓他的人刀他的卡     不就都沒錢    他沒錢刀卡有用？   越早抓他，越早跟 金主卡上關係    109年10月4日 16時41分  你不想一下    沒刀也要打掉      我這邊調的都我的 名字餒   拖到下週三人陣亡 ，現在北部那邊帳 回去還是可以繼續 拉    109年10月4日 16時43分  明天一條13萬重諺 8萬今天18萬星期 三一條14.5萬    等到那天我先被弄 掉了    我爸那邊6.4萬    當鋪1萬    明天也一條5000   109年10月4日 16時46分 現在只能抓他，然 後他的卡看這幾天 入續進帳，全部領 走     他跟高一起？   嗯我叫高帶他下來    109年10月4日 16時47分 他本來要找阿賓    我跟高講絕對不能 讓阿賓跟     啊你等等要帶去哪   你有打算帶去哪嗎 ？    你該不會都沒想吧    109年10月4日 16時48分  對啊   ....     我連安排都還沒   我暈     你他媽就帶下來    幹嘛   昨天就講好今天一 定要來     109年10月4日 16時56分  通話時間8分10秒     109年10月4日 17時08分 拿錢出來外面等我      109年10月4日 17時09分 通話時間37秒      109年10月5日 5時51分 通話時間40秒      109年10月5日 7時40分  通話時間1分27秒     109年10月5日 7時45分 通話時間2分29秒